# 请教陈版主，公允价值变动增加，之后又下降的处理

提问人：shangck 时间：2019-03-21 20:05:18
@chenyiwei 陈老师，可供出售金融资产按公允价值计量，原先公允价值变动增加 100 ，确认了 25 的递延所得税负债和 75 的其他综合收益，现在公允价值下降 200 ，那么是把对应原先确认的递延负债和其他综合收益冲到0 ，还是冲成负值呢？

回答人：chenyiwei
递延所得税负债冲减至零，并就累计的其他综合收益（负数）在满足递延所得税资产确认条件的前提下确认递延所得税资产。其他综合收益可直接冲减为负数（假设不构成 “严重或非暂时性下跌” 等需计提减值准备的情形）。